【裁判字號】    97,交聲,929
【裁判日期】    971223
【裁判案由】    違反道路交通管理處罰條例聲明異議
【裁判全文】
臺灣桃園地方法院刑事交通事件裁定     97年度交聲字第929號
原處分機關  交通部公路總局新竹區監理所桃園監理站
異議人
即受處分人  甲○○
上列異議人即受處分人因違反道路交通管理處罰條例案件，不服
原處分機關交通部公路總局新竹區監理所於民國97年4 月28日所
為桃監裁罰字第裁52-1AD064625號裁決，向本院聲明異議，本院
裁定如下：
    主  文
異議駁回。
    理  由
一、原處分意旨略以：受處分人即異議人甲○○於民國97年2 月
    20日下午1 時51分許，將其所有之車牌號碼A2-8479 號自用
    小客車停放在臺北市○○路○ 段345 巷4 弄37號劃設有紅色
    實線禁止臨時停車之路段上，且駕駛人不在現場，而為臺北
    市停車管理處交通助理員乙○○於該日下午1 時51分許，以
    拍照之方式採證，完成告發程序，應依道路交通管理處罰條
    例第56條第1 項第1 款之規定，裁處異議人罰鍰新臺幣（下
    同）900 元等語。
二、異議意旨略以：異議人駕駛前開車輛於上開時間、地點臨時
    停車，係因不想疲勞開車而將車輛熄火停放路邊稍做休息，
    又因治安問題未開啟窗戶，而是打開車輛電源風扇、開啟室
    外進氣，異議人並非不在現場，而是逕行舉發之交通助理員
    乙○○未經確認車內有人即亂開單，況值勤之交通助理員並
    未對當時停放於該處所之全部違規車輛均予舉發，此有異議
    人庭呈之違規現場照片2 張可資參照，則本件取締違規停車
    是否有選擇性辦案，而有違公平正義，是本件違規舉發及裁
    處，實難令人甘服，為此聲明異議云云。
三、按禁止臨時停車線為紅色實線，用以指示禁止臨時停車路段
    ，禁止臨時停車處所全日二十四小時不得停車，道路交通標
    誌標線號誌設置規則第149 條、169 條及道路交通安全規則
    第112 條第1 項第1 款分別定有明文。復按汽車駕駛人在禁
    止臨時停車處所停車者，處六百元以上一千二百元以下罰鍰
    ，道路交通管理處罰條例第56條第1 項第1 款定有明文。又
    違規停車而駕駛人不在場得逕行舉發之，同條例第7 條之2
    第2 項第4 款亦定有明文。
四、經查：
（一）異議人甲○○於上揭時地將其A2-8479 號自用小客車停放
      在臺北市○○路○ 段345 巷4 弄37號劃設有紅色實線禁止
      臨時停車之路段等情，業據異議人供述在卷，復有舉發照
      片2 張在卷可稽，足徵異議人確有在劃有紅色實線禁止臨
      時停車路段停車之事實無誤。再者，本件異議人前開違規
      事實，業經證人即本件舉發交通助理員乙○○於本院訊問
      時具結證稱：開單告發期間，異議人車內並無跟伊敲窗戶
      ，或是跟伊示意有人在車內，該車當時是熄火的狀態，沒
      有聽到該車內有開電源風扇的聲音，當時伊由車外往車內
      觀看過，並沒有發現車內有人在等語（見本院卷第26至28
      頁）。異議人雖以前詞置辯，然汽車駕駛人在禁止臨時停
      車處所停車，不問汽車駕駛人是否在場，僅係當場舉發抑
      或逕行舉發之別，縱使汽車駕駛人在場，處罰機關仍應對
      該汽車駕駛人為處罰，異議人辯稱舉發當時，其於駕駛座
      上休息，因人在車上，不算是在停車云云，實屬誤會。況
      且，證人乙○○證稱：伊會先確定車內沒有人之後，而後
      以PDA 開告發單，再將告發單夾在擋風玻璃前，並將車子
      前後拍照，依上開交通助理員開單舉發流程以觀，若當時
      異議人確實是坐在駕駛座上休息，且未熄火，如何在整個
      舉發過程，均未及告知交通助理員，其前開辯詞顯係事後
      脫免卸責之詞，應無足採。是異議人確實有在劃有紅色實
      線禁止臨時停車路段停車，其違規之事實洵堪認定。
（二）又異議人以當天仍有眾多車輛於上揭處所違規停車未被裁
      罰，而指交通助理員為選擇性辦案云云。法諺有云：「乾
      淨之手始得主張平等」，換言之，行政機關並無遵守「違
      法平等」之義務，如行政機關並無裁量逾越、濫用裁量或
      其他與事件無關之考量即違反不當聯結禁止原則之違法裁
      量情形下，法院應尊重行政機關合義務之裁量，違規行為
      之異議人自不得以他人之違規行為未遭舉發而主張免責，
      是本件之異議人所稱縱屬實在，仍不得藉此解免其因違規
      所需負擔之責任。本件違規事實明確，異議人上開所辯，
      不足採信。是以，原處分機關以異議人為汽車駕駛人，在
      禁止臨時停車處所停車予以罰處，自屬有據，於法相合。
五、綜上所述，異議人確有違規在禁止臨時停車處所停車情事，
    至為明確。原處分機關依道路交通管理處罰條例第56條第1
    項第1 款規定，及依道路交通管理事件統一裁罰基準表，處
    異議人罰鍰600 元，核無違誤。是異議人本件聲明異議，為
    無理由，應予駁回。
據上論斷，應依道路交通管理處罰條例第87條第2 項、道路交通
案件處理辦法第19條，裁定如主文。
中    華    民    國    97    年    12    月    23    日
                  刑事第八庭    法  官  張瓊華
以上正本證明與原本無異。
如不服本裁定，應於送達後5 日內，向本院提出抗告狀。
                                書記官  江惠婷
中    華    民    國    97    年    12    月    29    日


司法院資訊處製作；財團法人民間司法改革基金會備份。
